臺灣高等法院臺中分院刑事判決
                                  110年度金上訴字第291號
上  訴  人
即  被  告  鄒植凱
選任辯護人  熊治璿律師
上列上訴人即被告因加重詐欺等案件，不服臺灣臺中地方法院
108年度金訴字第259號中華民國109年11月24日第一審判決（起
訴案號：臺灣臺中地方檢察署108年度偵字第14137號），提起上
訴，本院判決如下：
    主    文
原判決關於己○○犯如其附表編號四所示之罪及定應執行刑部分撤
銷。
己○○犯如附表編號四所示之罪，處有期徒刑柒月。
其餘上訴駁回。
上開撤銷改判與上訴駁回部分所處之刑，應執行有期徒刑拾壹月
。
    犯罪事實
一、緣黃昱翔、任泓愷（2人業經原審判處罪刑確定）分別於不
    詳時間加入李孟岳、粘棋荃（2人由檢察官另案偵辦）及真
    實年籍姓名不詳綽號「五哥」等人（無證據證明為未滿18歲
    之少年）所組成之詐欺集團，黃昱翔、任泓愷與李孟岳、粘
    棋荃、「五哥」等人共同意圖為自己不法之所有，基於3人
    以上共同詐欺取財、以不正方法由自動付款設備取得他人之
    物、掩飾隱匿特定犯罪所得去向而洗錢之犯意聯絡，由該詐
    欺集團不詳成員先於附表編號四至七所示時間，以附表編號
    四至七所示方式詐騙戊○○、甲○○、乙○○、丁○○○（無證據證
    明己○○對詐欺集團冒用政府機關及公務員名義之施詐方法已
    知情或有預見），致其4人均陷於錯誤，而依指示將所申設
    金融帳戶之存摺、提款卡等物放置於指定地點，再由任泓愷
    負責駕車搭載黃昱翔前往拿取該等存摺、提款卡並提領金錢
    。因任泓愷擔心路途遙遠，駕駛疲累，而以出遊為名邀約己○○一同輪流駕駛車牌號碼0000-00號自用小客車，己○○應允
    後，於民國107年12月12日與任泓愷輪流駕駛該車搭載黃昱
    翔上路，因己○○有詐欺前科，途中初見黃昱翔於拿取附表編
    號四所示帳戶之提款卡後，隨即前往ATM提款，並將領得款
    項交給任泓愷等情，己○○便已知悉此為詐欺集團拿取他人帳
    戶資料及提領詐欺贓款之犯罪行為（依己○○於檢察官偵訊時
    供稱：我有詐欺前科，我看得懂他們在幹什麼，我看到黃昱
    翔下車，任泓愷就說要等一下，等到黃昱翔上車交東西給任
    泓愷，我看了1、2次就知道他們在做什麼等語；本院認定己○○於黃昱翔在附表編號四「提領情形」欄所示第2處ATM提領
    之後、第3處ATM提領之前，即已知悉此為詐欺集團拿取他人
    帳戶資料及提領詐欺贓款之犯罪行為），竟基於幫助黃昱翔
    、任泓愷犯3人以上共同詐欺取財、以不正方法由自動付款
    設備取得他人之物及洗錢罪之犯意，與任泓愷輪流駕車搭載
    黃昱翔至附表編號四「提領情形」欄所示第3、4、5處ATM，
    由黃昱翔持戊○○之提款卡插入自動櫃員機並輸入密碼，以此
    不正方法使自動櫃員機辨識系統對於真正持卡人之判別陷於
    錯誤，誤判黃昱翔係有權提款之人，而陸續提領各該款項，
    並將領得款項交付任泓愷轉交給詐欺集團不詳成員，以及至
    附表編號五至七所示地點，拿取甲○○、乙○○、丁○○○帳戶之
    存摺、提款卡等物後，前往附表編號五至七所示各處ATM，
    由黃昱翔以上述不正方法提領如附表五至七所示款項，並將
    領得款項交付任泓愷轉交給詐欺集團不詳成員。
二、案經戊○○、甲○○、乙○○、丁○○○告訴暨彰化縣警察局移送臺
    灣臺中地方檢察署檢察官偵查起訴。
    理    由
一、證據能力方面：
  ㈠刑事訴訟法第159條之5第1項規定：「被告以外之人於審判外
    之陳述，雖不符前4條之規定，而經當事人於審判程序同意
    作為證據，法院審酌該言詞陳述或書面陳述作成時之情況，
    認為適當者，亦得為證據。」本判決所引用上訴人即被告己○○（下稱被告）以外之人於審判外所為言詞或書面陳述之供
    述證據，經檢察官、被告及辯護人於本院同意作為證據使用
    （本院卷第109頁），本院審酌該等證據作成時之情況，並
    無違法取證或其他瑕疵，認為適於作為本案認定事實之依據
    ，依上開規定，該等供述證據應具有證據能力。
  ㈡本判決所引用之非供述證據，並無證據證明有出於違法取得
    之情形，復經本院依法踐行調查程序，應具有證據能力。
二、認定犯罪事實所憑之證據及理由：
　　被告雖坦承有於附表編號四至七所示時間，與任泓愷輪流駕
    駛車牌號碼0000-00號自用小客車，搭載黃昱翔前往附表編
    號四至七所示地點之事實，然否認有幫助他人犯罪之故意，
    辯稱：我只是單純和任泓愷、黃昱翔出去玩，我是因為要出
    去玩才幫忙開車，我知道他們在做詐欺之後，就沒有再跟他
    們一起出去了云云。經查：
  ㈠附表編號四至七所示被害人戊○○、甲○○、乙○○、丁○○○，因遭
    詐欺集團成員施以如附表各該編號所示詐術，致其4人均陷
    於錯誤，而依指示將所申設金融帳戶之存摺、提款卡等物放
    置於指定地點，旋遭取走及提領如附表各該編號所示金錢等
    事實，業據戊○○、甲○○、乙○○、丁○○○於警詢時指訴明確。
    而就戊○○遭詐騙部分，有內政部警政署反詐騙案件紀錄表、
    雲林縣警察局斗六分局長平派出所受理各類案件紀錄表、受
    理刑事案件報案三聯單、戊○○之臺灣銀行（轉帳至京城銀行
    而遭提領）、第一銀行、京城銀行存摺封面及內頁影本、戊○○之第一銀行、京城銀行帳戶交易明細（他卷第94至97、10
    1至104頁，14137號偵卷第409、411頁）；甲○○遭詐騙部分
    ，有內政部警政署反詐騙案件紀錄表、嘉義市政府警察局第
    一分局長榮派出所受理刑事案件報案三聯單、受理各類案件
    紀錄表、甲○○之中華郵政帳戶交易明細、甲○○與詐欺集團成
    員之通聯紀錄擷圖（他卷第111至116頁）；乙○○遭詐騙部分
    ，有內政部警政署反詐騙案件紀錄表、金融機構聯防機制通
    報單、郵政跨行匯款申請書、雲林縣警察局北港分局北港派
    出所受理刑事案件報案三聯單、受理詐騙帳戶通報警示簡便
    格式表、六腳鄉農會匯款回條、乙○○之元大銀行帳戶往來交
    易明細（他卷第119至121、125至128頁，4570號偵卷第23頁
    ）；丁○○○遭詐騙部分，有內政部警政署反詐騙諮詢專線紀
    錄表、桃園市政府警察局龜山分局大埔派出所受理刑事案件
    報案三聯單、桃園市龜山區農會匯款申請書、丁○○○之中國
    信託銀行帳戶交易明細（他卷第129至130、135至137頁，14
    137號偵卷第
　　441頁）可憑，此部分事實首堪認定。
  ㈡附表編號四至七所示被害人戊○○、甲○○、乙○○、丁○○○遭詐騙
    而放置於指定地點之存摺、提款卡等物，係遭任泓愷與被告
    輪流駕車搭載黃昱翔前往拿取，並至附表編號四至七所示AT
    M提領金錢等事實，業據任泓愷、黃昱翔於原審審理時陳述
    明確，並有車號0000-00號自用小客車之行車紀錄、指認犯
    罪嫌疑人紀錄表、通聯調閱查詢單、蒐證照片（他卷第29頁
    ）、監視器畫面擷圖（戊○○帳戶遭提領畫面：14137號偵卷
    第203至211頁；甲○○帳戶遭提領畫面：
　　14137號偵卷第213至215頁；乙○○帳戶遭提領畫面：14137號
    偵卷第217至227頁，北港分局警卷第19-1至19-3頁；丁○○○
    帳戶遭提領畫面：14137號偵卷第229至233頁）可憑，此部
    分事實亦堪認定。
　㈢被告雖辯稱其只是與任泓愷、黃昱翔開車出遊，沒有幫助犯
    罪之故意；且據證人任泓愷於原審審理時證述：我那時候想
    說我開車會累，所以我才叫己○○陪我一起去，我跟他講說如
    果我累的話，他幫我開一下等語（原審卷一第420至421頁）
    ，證人黃昱翔於偵訊及原審審理時亦證述：因為開長途車會
    累，所以找己○○來幫忙，在任泓愷累的時候換手開車等語（
    15513號偵卷第35頁，原審卷一第406頁）。但依被告於檢察
    官偵訊時供稱：我有詐欺前科，我看得懂他們在幹什麼，我
    看到黃昱翔下車，任泓愷就說要等一下，等到黃昱翔上車交
    東西給任泓愷，我看了1、2次就知道他們在做什麼；我是看
    到任泓愷、黃昱翔有交錢的行為，黃昱翔下車領錢後上車就
    會把錢交給任泓愷，任泓愷會在車上點錢，任泓愷會再交給
    另一個人，另一個人我不知道是誰，他們都是用會車的方式
    ，從我面前把錢丟到對方的車上等語（20916號偵卷第18至1
    9頁）；足見因被告有詐欺前科，途中初見黃昱翔於拿取附
    表編號四所示帳戶之提款卡後，隨即前往ATM提款，並將領
    得款項交給任泓愷等情，被告便已知悉此為詐欺集團拿取他
    人帳戶資料及提領詐欺贓款之犯罪行為，其對於黃昱翔、任
    泓愷等人係從事詐欺取財、以不正方法由自動付款設備取財
    及洗錢之犯罪行為，主觀上確實有所認識，且依其所稱「我
    看了1、2次就知道他們在做什麼」，本院認定被告於附表編
    號四「提領情形」欄所示第2處ATM提領之後、第3處
　　ATM提領之前，即已有此認識。惟因被告協助駕駛車牌號碼
　　0000-00號自用小客車之行為，並非詐欺取財、以不正方法
    由自動付款設備取財或洗錢犯行之構成要件行為，且被告所
    稱係因受友人任泓愷邀約而一起出遊，出遊期間並協助任泓
    愷開車等情，核與證人任泓愷、黃昱翔所述上情亦無不符，
    堪認被告係基於朋友情誼而在任泓愷需要時協助駕駛，再參
    以卷內並無證據顯示被告有因本案而獲取任何報酬，顯與任
    泓愷、黃昱翔均有因本案而獲取相當報酬之情形有別，卷內
    亦無證據證明被告為李孟岳、粘棋荃及「五哥」等人所屬詐
    欺集團之成員，應認被告僅係基於幫助之犯意而從事犯罪構
    成要件以外之行為，並非以自己犯罪之意思而分擔實施犯罪
    構成要件行為。
　㈣綜上，本案事證明確，被告幫助犯行堪以認定，應依法論科
    。
三、論罪科刑及部分撤銷改判、部分駁回上訴之理由：
  ㈠核被告就附表編號四至七所為，均係犯刑法第30條第1項前段
    、第339條之2第1項、第339條之4第1項第2款、洗錢防制法
    第14條第1項之幫助以不正方法由自動付款設備取財罪、幫
    助3人以上共同詐欺取財罪、幫助一般洗錢罪。檢察官起訴
    法條雖漏論刑法第339條之2第1項之罪名，惟起訴事實已有
    記載此部分犯罪情節，應認被告涉犯刑法第339條之2之犯罪
    事實業經起訴，並經原審及本院當庭告知被告此部分罪名，
    無礙於被告訴訟防禦權之行使，本院自應併予審究。又公訴
    意旨雖認被告係3人以上共同詐欺取財罪及一般洗錢罪之「
    正犯」，然依被告之主觀犯意及客觀行為，應僅構成以不正
    方法由自動付款設備取財罪、3人以上共同詐欺取財罪及一
    般洗錢罪之「幫助犯」，理由已見前述，公訴意旨容有誤會
    ，惟此部分並未涉及罪名之變更，僅係行為態樣有共同正犯
    、幫助犯之分，即無庸引用刑事訴訟法第300條變更起訴法
    條。
　㈡被告於附表編號四至七所示時間，與任泓愷輪流駕駛車牌號
    碼0000-00號自用小客車前往附表編號四（自第3處ATM起具
    有幫助犯意）至七所示數個地點，幫助任泓愷、黃昱翔為犯
    罪行為，顯係各基於單一之犯意，於密接之時間內，協助任
    泓愷、黃昱翔侵害同一被害人之財產法益，應各論以接續犯
    之包括一罪。被告就附表編號四至七所示犯行，各以一行為
    同時觸犯三罪名（幫助以不正方法由自動付款設備取財、幫
    助3人以上共同詐欺取財、幫助一般洗錢），為想像競合犯
    ，應依刑法第55條規定，各從一重之幫助3人以上共同詐欺
    取財罪處斷。所犯附表編號四至七所示幫助3人以上共同詐
    欺取財共四罪，犯意各別，行為互殊，應予分論併罰。又被
    告為幫助犯，犯罪情節較正犯為輕，就所犯四罪均依刑法第
    30條第2項規定減輕其刑。
　㈢撤銷改判部分（附表編號四及定應執行刑）：
　1.原審以被告上開犯行明確而予論罪科刑，雖有所本；惟就附
    表編號四部分，被告係自第3處ATM起始具有幫助犯意，犯罪
    情節較附表編號五至七為輕，原判決就附表編號四量處與附
    表編號五至七相同之有期徒刑8月，容有未洽。被告上訴意
    旨雖未指摘及此，仍應由本院將原判決關於被告己○○如附表
    編號四部分予以撤銷，原判決所定應執行刑因此失所依附，
    應併予撤銷。
　2.本院審酌被告以與任泓愷輪流駕車之方式，幫助詐欺集團成
    員至附表編號四第3、4、5處ATM提領詐欺贓款，造成被害人
    戊○○之財產損失及精神痛苦，且破壞人際互信基礎，危害社
    會經濟秩序，考量被告幫助犯罪之程度、戊○○因此損失之金
    額、被告未因幫助行為獲有報酬、於本院承認客觀事實經過
    但否認有幫助犯意、迄未與戊○○成立和解及賠償損失
　　，暨其於原審所陳教育程度、職業、經濟狀況（詳後述㈣1.
　　）等一切情狀，就附表編號四部分量處有期徒刑7月，並與
    上訴駁回之附表編號五至七部分所處之刑，衡酌被告所犯各
    罪之犯罪類型、行為態樣、手段、動機、侵害法益種類及責
    任非難程度，經整體評價後，定其應執行有期徒刑11月。不
    宣告沒收之理由則與後述㈣1.相同，不予贅述。
  ㈣上訴駁回部分（附表編號五至七）：
  1.原審以被告就附表編號五至七部分犯行明確，適用刑事訴訟
    法第299條第1項前段，洗錢防制法第14條第1項，刑法第11
    條、第30條、第339條之4第1項第2款、第339條之2第1項、
    第55條，刑法施行法第1條之1等規定，審酌被告前因詐欺案
    件經假釋出監，於本案雖未構成累犯，然其以協助駕駛之方
    式幫助任泓愷、黃昱翔而助長詐欺犯罪之猖獗，法治觀念淡
    薄，兼衡被告之犯後態度，於原審自陳教育程度為大學肄業
　　，先前從事殯葬業，家庭經濟狀況普通，以及被害人等所受
    損害金額等一切情狀，各量處如附表編號五至七所示之刑。
    並就沒收部分敘明：被告自稱未獲得報酬，卷內亦無積極證
    據證明被告有因本案獲取報酬，基於「罪證有疑，利於被告
    」原則，應認被告就本案無犯罪所得而不予宣告沒收；又被
    告對正犯所提領款項均無處分權限，且未實際管領，即不得
    依洗錢防制法第18條第1項前段規定宣告沒收。
  2.原審判決就被告如附表編號五至七所示犯行已詳為調查審酌
　　，並說明認定所憑之證據及理由，經核認事用法俱無違誤，
    其科刑時審酌之前開情狀，業已考量刑法第57條所列各款事
    項，就附表編號五至七所處各罪刑度皆符合公平正義及比例
    原則，應屬妥適。被告上訴意旨否認有幫助犯意，並無足採
　　，其就附表編號五至七部分上訴為無理由，應予駁回。
　㈤被告雖另請求適用刑法第59條規定減輕其刑，然本院認由被
    告一再幫助他人詐欺及洗錢、損害4名被害人財產法益、敗
    壞社會治安之犯罪情狀以觀，尚無何足以引起一般同情而顯
    可憫恕、縱科以最低度刑仍嫌過重之情形，故經依幫助犯規
    定減輕其刑後，無再依刑法第59條規定酌減其刑之餘地，特
    此說明。
四、不另諭知無罪部分：
　㈠公訴意旨另以：被告係以參與任泓愷、黃昱翔等人所屬詐欺
    集團之犯意，而與任泓愷、黃昱翔一同前往附表編號四至七
    所示地點，因認被告涉犯組織犯罪防制條例第3條第1項後段
    之參與犯罪組織罪嫌等語。
  ㈡經查，被告堅詞否認有參與任泓愷、黃昱翔等人所屬之詐欺
    集團，且被告主觀上僅係基於幫助任泓愷、黃昱翔犯罪之故
    意，而實施犯罪構成要件以外之協助駕車行為，應僅論處幫
    助3人以上共同詐欺取財罪，業經本院認定及說明如前。參
    以任泓愷、黃昱翔於原審審理時證述之情節，堪信被告辯稱
    其與黃昱翔、任泓愷、李孟岳、粘棋荃、「五哥」等人所屬
    之詐欺集團無涉等語，尚非虛妄，且卷內別無其他證據足證
    被告有參與犯罪組織之主觀犯意或客觀行為，而為上開詐欺
    集團之成員，即不得論以組織犯罪防制條例第3條第1項後段
    之參與犯罪組織罪。而因被告被訴此部分如果成罪，核與前
    開論罪科刑部分具有想像競合犯之裁判上一罪之關係，故不
    另為無罪之諭知。
據上論斷，應依刑事訴訟法第368條、第369條第1項前段、第364
條、第299條第1項前段，判決如主文。
本案經檢察官楊順淑提起公訴，檢察官丙○○到庭執行職務。
中　　華　　民　　國　 110　　年　　4 　　月　　28　　日
                  刑事第八庭  審判長法  官  林清鈞
                                    法  官  簡婉倫
                                    法  官  黃小琴
以上正本證明與原本無異。
如不服本判決，應於收受送達後20日內向本院提出上訴書狀，其
未敘述上訴理由者，並得於提起上訴後20日內向本院補提理由書
（均須按他造當事人之人數附繕本）「切勿逕送上級法院」。

                                    書記官  李宜珊

中　　華　　民　　國　 110　　年　　4 　　月　　28　　日
附錄論罪科刑法條：
刑法第30條
幫助他人實行犯罪行為者，為幫助犯。雖他人不知幫助之情者，
亦同。
幫助犯之處罰，得按正犯之刑減輕之。
刑法第339條之2第1項
意圖為自己或第三人不法之所有，以不正方法由自動付款設備取
得他人之物者，處3年以下有期徒刑、拘役或30萬元以下罰金。
刑法第339條之4第1項
犯第339條詐欺罪而有下列情形之一者，處1年以上7年以下有期
徒刑，得併科1百萬元以下罰金：
一、冒用政府機關或公務員名義犯之。
二、3人以上共同犯之。
三、以廣播電視、電子通訊、網際網路或其他媒體等傳播工具，
    對公眾散布而犯之。
洗錢防制法第14條第1項
有第2條各款所列洗錢行為者，處7年以下有期徒刑，併科新臺幣
5百萬元以下罰金。
附表：
（原判決附表編號一、二、三、八與己○○無關，故省略。）
編號 被 害 人 詐   欺   方   式 交付帳戶 提   領   情   形 罪 名 及 宣 告 刑  四  ︵  即  起  訴  書  附  表  四  編  號   1  ︶ 戊 ○ ○ 107年12月12日10時許，詐欺集團成員假冒員警名義撥打電話給戊○○，佯稱：戊○○在桃園有案件，有手機門號費用未繳納，須交出金融帳戶之提款卡云云，致戊○○陷於錯誤，而將右列帳戶之提款卡（ 並告知密碼）放置於雲林縣○○市○○○路0○0號前之花盆內，旋遭取走及提領金錢。 第一銀行帳號00000000000000號帳戶（戶名：戊○○） 107年12月12日13時 47至49分許，在雲林 縣○○市○○路00號第一銀行ATM提領3萬元（3次）、9千元。 （撤銷改判） 己○○幫助犯三人以 以上共同詐欺取財罪，處有期徒刑柒月。    京城銀行帳號000000000000000號帳戶 （戶名：戊○○） 107年12月12日14時4分許，在雲林縣○○市○○路000號合作金庫銀行ATM提領1千元。      【己○○自此次起具有幫助犯意】 107年12月12日14時8分許，在雲林縣○○市○○路0號合作金庫銀行ATM提領1萬元 、3千元。      107年12月12日15時 17至20分許，在雲林縣○○市○○路000號京城銀行ATM提領3萬元（4次）。      107年12月12日15時 27分許，在雲林縣○○市○○路00○0號全家超商ATM提領1萬元。   五  ︵  即  起  訴  書  附  表  四  編  號   2  ︶   甲 ○ ○ 107年12月13日9時許 ，詐欺集團成員假冒刑警及檢察官名義撥打電話給甲○○，佯稱：甲○○涉及洗錢 ，須交出金融帳戶之存摺及提款卡云云，致甲○○陷於錯誤，而將右列帳戶之存摺及提款卡（含密碼）放置於嘉義市○區○○路00號前，旋遭取走及提領金錢。 中華郵政帳號00000000000000號帳戶（戶名：甲○○） 107年12月13日12時9至11分許，在嘉義市○區○○街000號郵局ATM提領6萬元（2次）。 （維持原判） 己○○幫助犯三人以上共同詐欺取財罪，處有期徒刑捌月。     107年12月13日12時 23至24分許，在嘉義市○區○○路000號郵局ATM提領2萬元、1萬元。   六  ︵  即  起  訴  書  附  表  四  編  號   3  ︶                 乙 ○ ○ 107年12月12日10時許，詐欺集團成員假冒員警及檢察官名義撥打電話給乙○○，佯稱：乙○○申請之手機門號欠費，帳戶遭歹徒使用，須交出金融帳戶之存摺及提款卡云云，致乙○○陷於錯誤，而將右列帳戶之存摺及提款卡（含密碼）放置於雲林縣北港鎮文化路與西勢街口，旋遭取走及提領金錢。 元大銀行帳號0000000000000000000號帳戶 （戶名：乙○○） 107年12月13日15時3至8分許，在雲林縣○○鎮○○路00號土地銀行ATM提領2萬元（7次）、5千元。 （維持原判） 己○○幫助犯三人以上共同詐欺取財罪，處有期徒刑捌月。     107年12月14日12時6至21分許，在嘉義市○○路000號元大銀行ATM提領3萬元(4次 ）、1萬元（3次）。      107年12月15日10時6至11分許，在臺中市○○區○○路000號台灣銀行ATM提領2萬元（5次）。      107年12月15日10時 16至17分許，在臺中市○○區○○路000號台中商銀ATM提領2萬元、1萬元、8千元 。 107年12月16日9時37至40分許，在上址台中商銀ATM提領2萬元（3次）、1萬元。      107年12月17日19時 15至19分許，在臺中市○區○○路0段000號元大銀行ATM提領3萬元（4次）、1萬元 、1萬9千元。   七  ︵  即  起  訴  書  附  表  四  編  號   4  ︶ 丁○○○ 107年12月17日13時 30分許，詐欺集團成員假冒偵查隊長名義撥打電話給丁○○○ ，佯稱：丁○○○之帳戶遭列為警示帳戶 ，須交出金融帳戶之存摺及提款卡以配合調查云云，致丁○○○陷於錯誤，而將右列帳戶之存摺及提款卡（含密碼）放置於桃園市○○區○○路0000號前之車輛輪胎旁，旋遭取走及提領金錢。 中國信託銀行帳號0000000000000號帳戶 （戶名：丁○○○ ） 107年12月19日16時 10至11分許，在桃園市○○區○○路000號統一超商（起訴書誤載為長壽路175號統一凱達銀行）ATM提領3萬元（2次）。 （維持原判） 己○○幫助犯三人以上共同詐欺取財罪，處有期徒刑捌月。     107年12月19日16時 15至17分許，在桃園市○○區○○路0段00號全家超商ATM提領2萬元（2次）、1萬元。      107年12月19日16時 22分許，在桃園市○○區○○路0段000號OK超商ATM提領9千元 。